【裁判字號】    98,裁,127
【裁判日期】    980122
【裁判案由】    虛報進口貨物產地
【裁判全文】
最  高  行  政  法  院  裁  定
                                       98年度裁字第127號
上  訴  人  昕泰興實業股份有限公司
代  表  人  甲○○
訴訟代理人  沈奕瑋  律師
被 上訴 人  財政部基隆關稅局
代  表  人  乙○○
上列當事人間虛報進口貨物產地事件，上訴人對於中華民國97年
9月30日臺北高等行政法院96年度訴字第2575號判決，提起上訴
，本院裁定如下：
    主  文
上訴駁回。
上訴審訴訟費用由上訴人負擔。
    理  由
一、按對於高等行政法院判決之上訴，非以其違背法令為理由，
    不得為之，行政訴訟法第242條定有明文。依同法第243條第
    1項規定，判決不適用法規或適用不當者，為違背法令；而
    判決有同條第2項所列各款情形之一者，為當然違背法令。
    是當事人對於高等行政法院判決上訴，如依行政訴訟法第24
    3條第1項規定，以高等行政法院判決有不適用法規或適用不
    當為理由時，其上訴狀或理由書應有具體之指摘，並揭示該
    法規之條項或其內容；若係成文法以外之法則，應揭示該法
    則之旨趣；倘為司法院解釋或本院之判例，則應揭示該判解
    之字號或其內容。如以行政訴訟法第243條第2項所列各款情
    形為理由時，其上訴狀或理由書，應揭示合於該條項各款之
    事實。上訴狀或理由書如未依此項方法表明，或其所表明者
    與上開法條規定不合時，即難認為已對高等行政法院判決之
    違背法令有具體之指摘，其上訴自難認為合法。
二、上訴人委由小林報關有限公司於民國（下同）92年10月6日
    至93年1月14日間向被上訴人報運香港產製之寢具、100%CO-
    TTON PRINTED FABRIC等貨物8批（進口報單號碼如原判決附
    表1－8所示）。經被上訴人事後稽核結果，實際來貨產地為
    中國大陸，且部分項目貨物核非屬經經濟部公告准許輸入之
    大陸物品（詳如原判決附表1－8所示），因認上訴人涉有虛
    報進口貨物產地，逃避管制之情事，審酌貨物已放行，無法
    執行沒入等情，乃依海關緝私條例第37條第3項轉據同條例
    第36條第1項規定，處貨價2倍之罰鍰計新台幣（下同）8,53
    1,220元（詳如原判決附表1－8所示）。上訴人不服，申請
    復查，未獲變更，提起訴願，亦遭駁回，遂提起行政訴訟，
    求為判決訴願決定及原處分均撤銷，案經原審法院判決駁回
    。
三、本件上訴人對於高等行政法院判決上訴，主張：原判決拒絕
    將附表1所示第1項至第8項、附表2所示第1項至第9項、附表
    3所示第1項至第13項及第24項、附表4所示第1項至第7項及
    附表5所示第1項至第4項等貨物，比照條件完全相同之AA/92
    /4576/0060號報單申報進口第1項至第9項貨物處理，顯然違
    反平等原則；原判決謂上訴人顯然對於來貨是否屬於「未含
    填充物」或「含填充物」，且應適用不同稅則知之甚詳，顯
    然違背經驗法則等語。上訴意旨雖以該判決違背法令為由，
    惟核其上訴理由，係就原審取捨證據、認定事實之職權行使
    ，指摘其為不當，並就原審已論斷者，泛言未論斷，或就原
    審所為論斷，泛言其論斷矛盾，而非具體表明合於不適用法
    規、適用法規不當、或行政訴訟法第243條第2項所列各款之
    情形，難認對該判決之如何違背法令已有具體之指摘。依首
    開規定及說明，應認其上訴為不合法。
四、據上論結，本件上訴為不合法。依行政訴訟法第249條第1項
    前段、第104條、民事訴訟法第95條、第78條，裁定如主文
    。
中    華    民    國    98    年    1     月    22    日
                    最高行政法院第三庭
                        審判長法官  高  啟  燦
                              法官  鄭  忠  仁
                              法官  曹  瑞  卿
                              法官  黃  合  文
                              法官  吳  慧  娟
以  上  正  本  證  明  與  原  本  無  異
中    華    民    國    98    年    1     月    23    日
                              書記官  邱  彰  德


司法院資訊處製作；財團法人民間司法改革基金會備份。
